臺灣桃園地方法院刑事判決　　　　　　　　　　　　　九十一年度簡上字第三五號
　　公 訴 人　臺灣桃園地方法院檢察署檢察官
　　被　　告　乙○○
　　即上訴人
右列上訴人因竊盜案件，不服本院桃園簡易庭九十年度桃簡字第六九二號，中華民國
九十年六月二十二日第一審刑事簡易判決（檢察官聲請簡易判決處刑案號：九十年度
偵字第六八０八號），提起上訴，經本院改依通常程序審理，並為通常程序之第一審
判決，茲判決如左：
    主  文
原判決撤銷。
乙○○無罪。
    理  由
一、聲請簡易判決處刑意旨略以：被告乙○○意圖為自己不法之所有，於民國九十年
    三月初某日，至桃園縣中壢市○○路一一八號旁「自立新村」大樓旁工地，徒手
    竊取銅線約一百四十公斤，得手後將該些銅線藏匿於其桃園縣中壢市○○路二二
    二巷四號八樓八七三室住處，嗣於九十年四月二十四日十一時許，為警查獲，因
    認被告涉有刑法第三百二十條第一項之竊盜罪嫌。
二、按犯罪事實，應依證據認定之，無證據不得推定其犯罪事實；不能證明被告犯罪
    者，應諭知無罪之判決，刑事訴訟法第一百五十四條、第三百零一條第一項分別
    定有明文；而事實之認定，應憑證據，如未能發現相當證據，或證據不足以證明
    ，自不能以推測或擬制之方法，為裁判基礎；倘積極證據不足為不利於被告事實
    之認定，即應為有利於被告之認定，更不必有何有利之證據（最高法院四十年臺
    上字第八六號、三十年上字第八一六號判例意旨參照）。
三、公訴意旨認被告涉有右揭罪嫌，無非係以被告於偵訊中之自白、被害人甲○○之
    證述、及查獲之銅線等為據。經查：
（一）被告於警訊中即堅稱前開查獲之銅線，係伊於九十年三月初在中壢市○○路一
      一一八號旁之工地拆工寮時，向工人討取的，伊並未偷竊等語（見偵卷第六頁
      背面、第七頁）。另其於同日（九十年四月二十四日）移送內勤檢察官時亦堅
      稱：伊並未偷，該些銅線是向工地的人要來的舊銅線等語（見偵卷第十七頁背
      面）。雖被告於九十年五月二十二日之偵訊筆錄記載：「（問：有無偷銅線？
      ）是，我在工寮那邊，工人拆好後，我去把銅線拿回來，是在自立新村拿的」
      等語，惟經本院勘驗該日之偵訊錄音帶，內容如下：
        被告：拆除工寮的工人，而且那些銅線不是完全都是那邊的，有的是撿很久
              才撿回來的。
      檢察官：那就很奇怪了，銅線人家沒有說要給你。
        被告：因為我跟他拿的時候，拆除工人正好在拆除外勞工寮，拆除工人真的
              有說要給我。
      檢察官：你說是哪一個工人？去找又找不到？
        被告：我是真的沒有．．．可是．．．我在工寮那邊，他們拆掉，我去把它
              們拿回來，都已拆好，像垃圾那樣，銅線都在塑膠管裡面，我去用手
              拉出來，是工地的工寮，拆掉的。
      是徵諸前述，被告自始即堅稱查獲之銅線係在前開自立新村工地附近之工寮拆
      除時，向工人索討而來，並未曾自白竊取銅線之事，公訴意旨謂被告坦承竊盜
      犯行不諱，顯有誤會。
（二）證人甲○○（為承攬自立新村工地之右昇工程股份有限公司副總經理）雖證稱
      伊工地有失竊電線之事，惟查其於本院訊問時證稱：伊不能確定前開查獲的電
      線是否伊工地丟的電線，伊領回的電線不算新的，看起來有一段時間了（已經
      截成一截截的，不是一整綑的），而伊被偷的電線有的是已經穿線被偷，有的
      是整綑新的被偷，被告當天被警察查獲時，伊到刑事組看到被告，有與被告說
      話，被告說他是到伊工地旁一間被拆掉的組合屋撿的電線，伊就告訴被告那並
      非伊工地，且伊工地旁的確有一間組合屋，據伊瞭解以前有一些外勞住該處，
      後來被拆掉變成空地，該組合屋裡即有此種電線，且組合屋拆下來的銅線量有
      可能有伊領回去的（即等同於在被告處查獲的）那麼多，該組合屋拆後，電線
      應是廢棄物等語（見本院九十一年四月三十日訊問筆錄）。上述證人甲○○證
      述之詞，核與被告迭辯稱：查獲之銅線是在證人甲○○工地附近之正拆除工寮
      ，向工人討取而來，應屬相符。參以，證人甲○○復證稱被告遭查獲之銅線是
      舊的，其數量亦與其工地附近之組合屋拆後之電線量相當，而組合屋拆後之銅
      線應屬廢棄物等情，益證被告所辯應非子虛。
四、綜上，被告辯稱前開被查獲之銅線係伊向拆除工寮之工人所索討，伊並未偷竊等
    語，衡情並非子虛，且前開工寮（組合屋）拆後之電線，依證人甲○○之證述應
    認係屬廢棄物，自難認被告有何竊盜之犯意或犯行。從而，公訴人所提之證據，
    並不足為不利於被告事實之認定，本件尚有合理之懷疑存在。此外，復查無其他
    積極之證據，足證被告有竊盜之犯行，既不能證明被告犯罪，自應為被告無罪之
    諭知。原審未究明上情斟酌及此，逕予論罪科刑，於法尚有違誤。被告上訴意旨
    指摘原審判決不當，為有理由，自應由本院將原判決撤銷，並改判如主文。
五、按法院認為應科拘役、罰金或應諭知免刑或無罪之案件，被告經合法傳喚，無正
    當之理由不到庭者，得不待其陳述，逕行判決，刑事訴訟法第三百零六條、第三
    百七十一條定有明文。本件被告實際住居所不明，經本院依法對被告為公示送達
    之合法傳喚後，被告無正當理由而不到庭，惟本院認為本件為應諭知無罪之案件
    ，爰依前開規定條規定，不待其陳述逕行判決，附此敘明。
據上論斷，依刑事訴訟法第四百五十五條之一第三項、第四百五十二條、第三百六十
九條第一項前段、第三百零一條第一項、第三百七十一條、第三百零六條，判決如主
文。
本案經檢察官蔡孟利到庭執行職務。
中        華        民        國      九十一    年    十二  月    十    日
                                臺灣桃園地方法院刑事第六庭
                                    審判長法  官  周政達
                                          法  官  何俏美
                                          法  官  林曉芳
右正本證明與原本無異。
如不服本判決，應於判決送達後十日內向本院提出上訴狀( 應附繕本 )，上訴於
臺灣高等法院。
                                          書記官  巫孟蓉
中        華        民        國     九十一     年    十二  月   十二   日
